臺灣高等法院刑事裁定
109年度聲字第3983號
聲  請  人  臺灣高等檢察署檢察官
受  刑  人  楊國偉



上列聲請人因受刑人數罪併罰有二裁判以上，聲請定其應執行之
刑（聲請案號：臺灣高等檢察署109年度執聲字第1994號），本
院裁定如下：
    主  文
楊國偉犯如附表所示各罪所處之刑，應執行有期徒刑伍年。
    理  由
一、聲請意旨略以：受刑人因違反毒品危害防制條例等數罪，先
    後經判決確定如附表，應依刑法第53條及第51條第5款、第5
    0條第1項第1款、第2項之規定，定其應執行之刑，爰依刑事
    訴訟法第477條第1項之規定聲請裁定等語。
二、按裁判確定前犯數罪者，併合處罰之，但得易科罰金與不得
    易科罰金之罪，不在此限；前項但書情形，受刑人請求檢察
    官聲請定應執行刑者，依第51條規定定之；數罪併罰，有二
    裁判以上，依第51條之規定，定其應執行之刑；數罪併罰，
    分別宣告多數有期徒刑者，於各刑中之最長期以上，各刑合
    併之刑期以下，定其刑期，但不得逾30年，刑法第50條第1
    項但書第1款、第2項、第53條及第51條第5款分別定有明文
    。準此，合於數罪併罰之數罪，其中有得易科罰金之罪與不
    得易科罰金之罪，須經受刑人請求檢察官聲請，始得依刑法
    第51條第5款之規定定其應執行之刑。再按數罪併罰中之一
    罪，依刑法規定得易科罰金，若因與不得易科之他罪併合處
    罰結果，而不得易科罰金時，原可易科罰金部分所處之刑，
    自亦毋庸為易科折算標準之記載，司法院釋字第144號解釋
    意旨亦可資參照。末按定應執行之刑，應由犯罪事實最後判
    決之法院對應之檢察署檢察官聲請該法院依上開規定裁定之
    ，不能因犯罪之一部分所科之刑業經執行完畢，而認檢察官
    之聲請為不合法，予以駁回。至已執行部分，自不能重複執
    行，應由檢察官於指揮執行時扣除之，此與定應執行刑之裁
    定無涉（最高法院106年度台抗字第540號裁定意旨參照）。
三、經查：
　㈠本件受刑人因犯如附表編號1至4所示之罪，先後經臺灣新北
    地方法院及本院判處如附表所示之刑並業已確定在案；且附
    表編號2至4所示之罪，其犯罪時間係於附表編號1所示之罪
    判決確定日前所犯，而本院確為本件之最後事實審法院等情
    ，有各該刑事判決書、本院被告前案紀錄表等附卷可憑。其
    中受刑人所犯如附表編號1、2所示之罪所處之刑雖得易科罰
    金，附表編號3、4所示之罪所處之刑則不得易科罰金，而符
    合刑法第50條但書之不得合併定應執行刑之情形。然受刑人
    業已請求檢察官合併聲請定應執行刑，此有由受刑人109年9
    月17日親簽之「定刑聲請切結書」1紙在卷可稽(本院卷第5
    頁)，合於刑法第50條第2項之規定，茲檢察官就附表編號1
    至4所示之罪聲請合併定應執行刑，本院審核認其聲請為正
    當。
　㈡又受刑人所犯如附表編號1、2所示之罪雖均係經法院判處有
    期徒刑6月，而俱合於刑法第41條第1項前段得易科罰金之規
    定，惟因本案合併定應執行刑之附表編號3、4所示之罪屬不
    得易科罰金者，則上開各罪合併定應執行刑之結果，自亦不
    得易科罰金，而無須再諭知易科罰金之折算標準。至附表編
    號1所示罪刑雖已於108年8月22日執行完畢、編號2所示罪刑
    亦已於109年2月22日執行完畢，惟依前揭說明，該已執行部
    分乃檢察官將來指揮執行時應予扣除之問題，不影響本件定
    應執行刑之聲請，併此敘明。參照前揭規定及說明，並斟酌
    受刑人犯罪行為之不法及罪責程度、各罪之關聯性、犯罪情
    節、次數及行為態樣、數罪所反應被告人格特性與傾向、對
    被告施以矯正之必要性等，就其所犯前揭各罪為整體非難評
    價，定如主文所示之應執行刑。
四、據上論斷，應依刑事訴訟法第477條第1項，刑法第53條、第
    51條第5款、第50條第1項但書、第2項，裁定如主文。
中　　華　　民　　國　　109 　年　　10　　月　　14　　日
                  刑事第十五庭  審判長法　官  劉興浪
                                      法　官  林怡秀
                                      法　官  古瑞君
以上正本證明與原本無異。
如不服本裁定，應於收受送達後五日內向本院提出抗告狀。
                                      書記官  林君縈
中　　華　　民　　國　　109 　年　　10　　月　　14　　日
附表：受刑人楊國偉定應執行刑案件一覽表
（以下臺灣新北地方檢察署簡稱「新北地檢」、臺灣新北地方法
院簡稱「新北地院」）
編號  1  2 3 4 罪名  毒品危害防制條例  毒品危害防制條例 毒品危害防制條例 毒品危害防制條例 宣告刑  有期徒刑6月  有期徒刑6月 有期徒刑8月 有期徒刑3年8月 犯罪日期  106年10月28日  107年1月31日 107年5月8日 106年10月24日 偵查(自訴)機關 年度案號  新北地檢106年度毒偵字第9900號  新北地檢107年度毒偵字第1552號 新北地檢107年度毒偵字第3896號 新北地檢107年度偵字第4798號 最後 事實審 法院 新北地院  新北地院 新北地院 臺灣高等法院  案號 107年度簡字第324號  107年度簡字第3891號 107年度審訴字第2100號 107年度上訴字第3254號  判決日期 107/02/22  107/06/27 107/12/06 108/04/23 確定 判決 法院 新北地院  新北地院 新北地院 最高法院  案號 107年度簡字第324號  107年度簡字第3891號 107年度審訴字第2100號 109年度台上字第1113號  判決確定日期 107/05/25  107/07/21 107/12/23 109/03/19 是否為得易科罰金之案件  是  是 否 否 備註  新北地檢107年度執緝字第3115號（已執畢）  新北地檢107年度執字第13906號（已執畢） 新北地檢108年度執字第702號 新北地檢109年度執字第4890號